【裁判字號】    89,訴,571
【裁判日期】    890919
【裁判案由】    返還無權占有土地
【裁判全文】
臺灣彰化地方法院民事判決  八十九年度訴字第五七一號
    原      告  乙○○
    訴訟代理人  蔡奉典律師
    複代理人    林俊雄律師
    被      告  甲○○      住.
    訴訟代理人  丙○○      住.
右當事人間請求返還無權占有土地事件，本院判決如左：
    主      文
被告應將坐落彰化縣芳苑鄉○○段第六五地號土地上如附圖Ａ部分面積零點零肆參捌
捌肆公頃之魚池回復原狀後，連同同地號如附圖Ｂ部分面積零點零貳參零貳捌公頃土
地全部返還原告。
訴訟費用由被告負擔。
本判決於原告以新臺幣壹拾捌萬伍仟元供擔保後得假執行。
    事      實
甲、原告方面：
  一、聲明：求為判決如主文第一項所示及以供擔保為條件之假執行宣告。
  二、陳述：坐落彰化縣芳苑鄉○○段第六五地號土地，面積零點六六九公頃，為原
      告所有，被告無任何權源，卻占有使用該土地，爰本於所有權之作用，請求被
      告交還該土地。又系爭土地上如附圖Ａ部分面積零點零四三八八四公頃之土地
      ，被告乃作為魚池使用，被告應將其回復原狀後，連同如附圖Ｂ部分面積零點
      零二三零二八公頃土地全部返還原告。
  三、證據：提出土地登記謄本及地籍圖為證。
乙、被告方面：
  一、聲明：求為判決駁回原告之訴。
  二、陳述：系爭土地乃作為魚池使用，如經測量後屬原告之土地願意歸還。
丙、本院依職權勘測現場。
    理      由
一、原告主張坐落彰化縣芳苑鄉○○段第六五地號土地，面積零點六六九公頃，為原
    告所有，惟上開土地卻為被告無權占用之事實，已據其提出與所述相符之土地登
    記謄本及地籍圖各一件為證，並經本院會同彰化縣二林地政事務所派員勘測現場
    屬實，製有勘驗筆錄及複丈成果圖可稽（上開土地如附圖Ａ部分面積零點零四三
    八八四公頃為一魚池，如附圖Ｂ部分係屬空地，面積零點零二三零二八公頃），
    並為被告所不爭，堪認原告之主張為真實。
二、按所有人對於無權占有或侵奪其所有物者，得請求返還之，對於妨害其所有權者
    ，得請求除去之，有妨害其所有權之虞者，得請求防止之，民法第七百六十七條
    定有明文。本件被告並無正當權源占用系爭土地，屬無權占有，從而，原告請求
    被告應將坐落系爭土地內如附圖Ａ部分面積零點零四三八八四公頃之魚池回復原
    狀後，連同如附圖Ｂ部分面積零點零二三零二八公頃土地，全部返還原告，即無
    不合，應予准許。
三、原告陳明願供擔保聲請宣告假執行，核無不合，爰酌定相當擔保金額宣告之。
四、結論：原告之訴為有理由，並依民事訴訟法第七十八條、第三百九十條第二項，
    判決如主文。
中      華      民      國    八十九    年      九      月      十九    日
                        台灣彰化地方法院民事第一庭
~B法      官  王義閔
右為正本係照原本作成。
如對本判決上訴，應於判決送達後二十日內向本院提出上訴狀。
~B法院書記官  林淑女
中      華      民      國    八十九    年      九      月      二十    日


司法院資訊處製作；財團法人民間司法改革基金會備份。
